zh-CN: 竞技卡丁车组别: 儿童卡丁车; 直驱卡丁车; 漂移卡丁车; 电动赛车卡丁车; 室内租赁卡丁车; 少年卡丁车; 儿童卡丁车; LO206（密封四冲程）卡丁车; 越野卡丁车; 户外出租卡丁车; 公路赛/耐力赛卡丁车; 成人卡丁车; 换挡卡丁车; 冲刺卡丁车; TaG（一触即发）卡丁车; 其他
vi: Hạng xe đua kart: Xe kart Cadet; Xe kart truyền động trực tiếp; Xe kart drift; Xe kart đua điện; Xe kart cho thuê trong nhà; Xe kart Junior; Xe kart trẻ em; Xe kart LO206 (4 thì nguyên bản); Xe kart địa hình; Xe kart thuê ngoài trời; Xe kart đua đường trường/enduro; Xe kart Senior; Xe kart có hộp số; Xe kart Sprint; Xe kart TaG (touch-and-go); Khác
da: Racerkartklasse: Cadet-gokart; Direct-drive-gokart; Drift-gokart; Elektrisk racer-gokart; Udlejnings-gokart til indendørs brug; Junior-gokart; Børne-gokart; LO206-gokart (forseglet 4-takt); Offroad-gokart; Udendørs udlejningsgokart; Road racing-/enduro-gokart; Senior-gokart; Shifter-gokart; Sprint-gokart; TaG-gokart (touch-and-go); Andet
pl: Klasa gokarta wyścigowego: Gokart klasy Cadet; Gokart z napędem bezpośrednim; Gokart do driftu; Elektryczny gokart wyścigowy; Halowy gokart do wypożyczania; Gokart juniorski; Gokart dziecięcy; Gokart LO206 (zapieczętowany czterosuw); Gokart terenowy; Gokart do wypożyczania (zewnętrzny); Gokart szosowy/enduro; Gokart seniorski; Gokart biegowy; Gokart sprinterski; Gokart TaG (Touch-and-Go); Inne
el: Κατηγορία αγωνιστικών καρτ: Cadet kart; Καρτ άμεσης μετάδοσης; Καρτ για drift; Ηλεκτρικό αγωνιστικό καρτ; Ενοικιαζόμενο καρτ εσωτερικού χώρου; Καρτ Junior; Παιδικό καρτ; Καρτ LO206 (σφραγισμένο, 4-χρονο); Καρτ εκτός δρόμου; Ενοικιαζόμενο καρτ εξωτερικού χώρου; Καρτ αγώνων ταχύτητας/enduro; Καρτ Senior; Καρτ με ταχύτητες; Καρτ Sprint; Καρτ TaG (touch-and-go); Άλλο
ko: 레이싱 카트 클래스: 카데트 카트; 다이렉트 드라이브 카트; 드리프트 카트; 전기 레이싱 카트; 실내 대여 카트; 주니어 카트; 키즈 카트; LO206(밀봉형 4행정) 카트; 오프로드 카트; 야외 대여용 카트; 로드 레이싱/엔듀로 카트; 시니어 카트; 시프터 카트; 스프린트 카트; TaG(터치 앤 고) 카트; 기타
nl: Racekart klasse: Cadet-kart; Direct-drive kart; Driftkart; Elektrische racekart; Indoor huurkart; Juniorkart; Kidkart; LO206-kart (verzegelde 4-takt); Offroadkart; Outdoor-huurkart; Roadracing-/endurokart; Seniorkart; Shifterkart; Sprintkart; TaG-kart (touch-and-go); Overig
fi: Karting-kilpa-auton luokka: Cadet-karting-auto; Suoravetoinen karting-auto; Drift-karting-auto; Sähköinen karting-auto; Sisäkarting-vuokra-auto; Juniorikart-auto; Lasten kart-auto; LO206 (sinetöity 4-tahti) -kart-auto; Off-road-kart-auto; Ulkovuokrakart-auto; Road racing- / enduro-kart-auto; Seniorikart-auto; Vaihteellinen kart-auto; Sprint-kart-auto; TaG (touch-and-go) -kart-auto; Muu
hu: Gokartosztály: Kadét gokart; Direkt hajtású gokart; Drift gokart; Elektromos versenygokart; Beltéri bérgokart; Junior gokart; Gyerek gokart; LO206 (zárt 4 ütemű) gokart; Terepgokart; Szabadtéri bérgokart; Országúti/enduro gokart; Felnőtt gokart; Váltós gokart; Sprint gokart; TaG (touch-and-go) gokart; Egyéb
cs: Třída závodních motokár: Kadetská motokára; Motokára s přímým náhonem; Driftovací motokára; Elektrická závodní motokára; Půjčovní motokára pro haly; Juniorská motokára; Dětská motokára; Motokára LO206 (zapečetěný 4takt); Terénní motokára; Motokára pro venkovní půjčovny; Silniční/enduro motokára; Seniorská motokára; Motokára s převodovkou; Sprintová motokára; Motokára TaG (touch-and-go); Ostatní
zh-TW: 賽車卡丁車級別: 學童卡丁車; 直驅卡丁車; 甩尾卡丁車; 電動賽車卡丁車; 室內出租卡丁車; 青年卡丁車; 兒童卡丁車; LO206 (密封 4 行程) 卡丁車; 越野卡丁車; 戶外出租卡丁車; 公路賽/耐力賽卡丁車; 成人卡丁車; 變速卡丁車; 衝刺卡丁車; TaG (touch-and-go) 卡丁車; 其他
sk-SK: Trieda pretekárskej motokáry: Motokára pre kadetov; Motokára s priamym pohonom; Driftovacia motokára; Elektrická pretekárska motokára; Halová motokára na prenájom; Motokára pre juniorov; Detská motokára; Motokára LO206 (zapečatený 4-takt); Terénna motokára; Vonkajšia motokára na prenájom; Cestná pretekárska/enduro motokára; Motokára pre seniorov; Motokára s prevodovkou; Šprintovacia motokára; Motokára TaG (touch-and-go); Iné
fr: Catégorie de kart de course: Kart cadet; Kart à entraînement direct; Kart de drift; Kart de course électrique; Kart de location en intérieur; Kart junior; Kart enfant; Kart LO206 (4 temps plombé); Kart tout-terrain; Kart de location extérieur; Kart de course sur route/enduro; Kart senior; Kart à boîte de vitesses; Kart de sprint; Kart TaG (Touch and Go); Autre
ja: レーシングカートクラス: カデットカート; ダイレクトドライブカート; ドリフトカート; 電動レーシングカート; 屋内レンタルカート; ジュニアカート; キッズカート; LO206 (密閉型4ストローク) カート; オフロードカート; 屋外レンタルカート; ロードレース/エンデューロカート; シニアカート; シフターカート; スプリントカート; TaG (タッチアンドゴー) カート; その他
it: Classe di kart da corsa: Kart Cadet; Kart a presa diretta; Drift kart; Kart da corsa elettrico; Kart da noleggio indoor; Kart junior; Kart per bambini; Kart LO206 (4 tempi sigillato); Kart fuoristrada; Kart a noleggio per esterni; Kart da corsa/enduro; Kart senior; Kart a marce; Kart da sprint; Kart TaG (touch-and-go); Altro
tr: Yarış kartı sınıfı: Cadet kart; Doğrudan tahrikli kart; Drift kart; Elektrikli yarış kartı; Kapalı alan kiralık kart; Junior kart; Çocuk kartı; LO206 (mühürlü 4 zamanlı) kart; Off-road kart; Açık alan kiralık kart; Yol yarışı/enduro kart; Senior kart; Vitesli kart; Sprint kart; TaG (touch-and-go) kart; Diğer
th: คลาสแข่งรถโกคาร์ท: คาเด็ตคาร์ท; รถคาร์ทแบบขับตรง; ดริฟต์คาร์ท; รถแข่งคาร์ทไฟฟ้า; รถคาร์ทเช่าในร่ม; รถโกคาร์ทรุ่นจูเนียร์; รถโกคาร์ทรุ่นเด็ก; รถโกคาร์ทเครื่องยนต์ LO206 (4 จังหวะแบบซีล); รถโกคาร์ทออฟโรด; รถโกคาร์ทเช่ากลางแจ้ง; รถโกคาร์ทโรดเรซซิง/เอ็นดูโร; รถโกคาร์ทรุ่นซีเนียร์; ชิฟเตอร์คาร์ท; สปรินต์คาร์ท; รถโกคาร์ท TaG (Touch-and-Go); อื่นๆ
nb: Racingkart-klasse: Kadettgokart; Direct-drive-gokart; Drift-gokart; Elektrisk gokart; Innendørs utleiegokart; Juniorkart; Barnekart; LO206-kart (forseglet 4-takter); Offroad-kart; Utendørs utleiekart; Roadracing-/endurokart; Seniorkart; Girkart; Sprintkart; TaG-kart (touch-and-go); Annet
ru: Класс гоночного карта: Карт класса Cadet; Карт с прямым приводом; Дрифт-карт; Электрический гоночный карт; Прокатный карт для закрытых помещений; Юниорский карт; Детский карт; Карт LO206 (опломбированный 4-тактный); Внедорожный карт; Прокатный карт для открытых трасс; Карт для шоссейно-кольцевых гонок/эндуро; Взрослый карт; Шифтер-карт; Спринт-карт; Карт TaG (Touch-and-Go); Другое
lt-LT: Lenktyninio kartingo klasė: Kadetų kartingas; Tiesioginės pavaros kartingas; Šonaslydžio kartingas; Elektrinis lenktyninis kartingas; Uždarų patalpų nuomojamas kartingas; Jaunių kartingas; Vaikų kartingas; LO206 (sandaraus 4 taktų variklio) kartingas; Bekelės kartingas; Lauko trasų nuomojamas kartingas; Žiedinių lenktynių / enduro kartingas; Suaugusiųjų kartingas; Kartingas su pavarų dėže; Sprinto kartingas; TaG („touch-and-go“) kartingas; Kita
bg-BG: Клас на състезателния карт: Кадет картинг; Картинг с директно задвижване; Дрифт картинг; Електрически състезателен картинг; Картинг за закрити писти под наем; Джуниър картинг; Детски картинг; Картинг LO206 (запечатан 4-тактов); Офроуд картинг; Картинг за открити писти под наем; Шосеен/ендуро картинг; Синиър картинг; Картинг със скорости; Спринт картинг; TaG (touch-and-go) картинг; Друго
ro-RO: Clasa de kart de curse: Kart cadeți; Kart direct-drive; Kart pentru drift; Kart de curse electric; Kart de închiriat indoor; Kart juniori; Kart copii; Kart LO206 (4 timpi sigilat); Kart off-road; Kart de închiriat outdoor; Kart road racing/enduro; Kart seniori; Kart cu schimbător; Kart de sprint; Kart TaG (touch-and-go); Altele
es: Clase de kart de carreras: Kart cadete; Kart de transmisión directa; Kart de derrape; Kart de carreras eléctrico; Kart de alquiler para interiores; Kart junior; Kart para niños; Kart LO206 (4 tiempos sellado); Kart todoterreno; Kart de alquiler al aire libre; Kart de carreras de asfalto/enduro; Kart sénior; Kart con palanca de cambios; Kart de velocidad; Kart TaG (Touch-and-Go); Otro
de: Rennkartklasse: Cadet-Kart; Direct-Drive-Kart; Drift-Kart; Elektro-Rennkart; Indoor-Leihkart; Junior-Kart; Kinder-Kart; LO206-Kart (versiegelter 4-Takter); Offroad-Kart; Outdoor-Mietkart; Straßenrenn-/Enduro-Kart; Senior-Kart; Schaltkart; Sprintkart; TaG-Kart (Touch-and-Go); Sonstige
hr-HR: Klasa kartinga: Kadetski kart; Kart s izravnim pogonom; Drift karting vozilo; Električni trkaći kart; Kart za najam u zatvorenom; Juniorski kart; Dječji kart; LO206 kart (zapečaćeni 4-taktni); Terenski kart; Kart za najam na otvorenom; Cestovni trkaći/enduro kart; Seniorski kart; Kart s mjenjačem; Sprint kart; TaG kart (pali i vozi); Ostalo
sl-SI: Razred dirkalnega gokarta: Kart Cadet; Kart z neposrednim pogonom; Drift kart; Električni tekmovalni kart; Kart za notranjo izposojo; Kart Junior; Kart za otroke; Kart LO206 (zaprt 4-taktni); Terenski kart; Kart za zunanjo izposojo; Cestni dirkalni/enduro kart; Kart Senior; Kart z menjalnikom; Kart Sprint; Kart TaG (touch-and-go); Drugo
sv: Klass för racingkart: Kadet-gokart; Direktdriven gokart; Drifting-gokart; Elektrisk tävlingsgokart; Hyrgokart för inomhusbruk; Juniorkart; Barnkart; LO206-kart (plomberad 4-takt); Terrängkart; Hyrkart utomhus; Roadracing-/endurokart; Seniorkart; Shifterkart; Sprintkart; TaG-kart (touch-and-go); Övrigt
pt-PT: Classe do kart de corrida: Kart de cadete; Kart de tração direta; Kart de drift; Kart de corrida elétrico; Kart de aluguer em espaço interior; Kart júnior; Kart infantil; Kart LO206 (4 tempos selado); Kart todo-o-terreno; Kart de aluguer exterior; Kart de corrida de estrada/enduro; Kart sénior; Kart com mudanças; Kart sprint; Kart TaG (touch-and-go); Outro
en: Racing kart class: Cadet kart; Direct-drive kart; Drift kart; Electric racing kart; Indoor rental kart; Junior kart; Kid kart; LO206 (sealed 4-stroke) kart; Off-road kart; Outdoor rental kart; Road racing/enduro kart; Senior kart; Shifter kart; Sprint kart; TaG (touch-and-go) kart; Other
pt-BR: Kart de corrida classe: Kart cadete; Kart direct-drive; Drift kart; Kart de corrida elétrico; Kart de aluguel indoor; Kart júnior; Kart infantil; Kart LO206 (4 tempos selado); Kart off-road; Kart de aluguel para área externa; Kart road racing/enduro; Kart sênior; Kart shifter; Kart sprint; Kart TaG (touch-and-go); Outros